臺灣高等法院刑事裁定　　　　　　　　　100年度抗字第504號
抗告人　范聯勤
即被告
　　　　　　　　（法務部矯正署新竹看守所羈押中）
上列抗告人因聲請具保停止羈押案件，不服臺灣新竹地方法院中
華民國100年4月29日裁定（100年度聲字第361號），提起抗告，
本院裁定如下：
    主  文
抗告駁回。
    理  由
一、被告范聯勤涉犯竊盜等案件，於原審行準備程序中因傳拘無
    著，顯有逃亡之情而發佈通緝，直至民國100年4 月6日始緝
    獲歸案，經訊問，認被告犯罪嫌疑重大，且經通緝到案，有
    事實足認有逃亡之虞，非予羈押，顯難進行審判，有刑事訴
    訟法第101條第1項第1款之情形而有羈押必要，於100年4月6
    日執行羈押。
二、抗告人於原審聲請具保停止羈押，略以：被告羈押看守所已
    數日，深知悔悟，願意認罪協商，並願意供出其他犯罪事實
    以維護治安打擊犯罪，且被告為家中獨子，母親年事已高、
    未婚妻懷孕在身，需返家侍奉母親及陪伴未婚妻。於具保期
    間必隨傳隨到，痛改前非認真工作並加入志工團體，表達對
    社會的虧欠，並與被害人和解賠償損失，為此聲請准予具保
    ，停止羈押云云。
三、原審以聲請意旨稱需侍奉母親、陪伴未婚妻云云，與羈押被
    告之原因及必要性是否已經消滅之判斷無直接關聯。被告所
    犯刑法第320條第1 項竊盜罪嫌，非屬法定最重本刑3年以下
    有期徒刑之罪，又無懷胎之可能，且被告並無現罹疾病非予
    以交保不能治療等情形，尚無刑事訴訟法第114 條不得駁回
    具保聲請之事由，因認被告聲請具保停止羈押，不能准許，
    而裁定駁回其具保停止羈押之聲請。經核原審認事用法，並
    無不當。
四、抗告意旨略以：被告因本案遭家人拒絕返家居住，期間家人
    並未提及法院傳票之事，始未遵期到庭。經通緝到案已坦承
    犯行，被告確無逃匿之意，請撤銷原裁定，准予被告具保與
    未婚妻完成終身大事云云。惟查：
（一）被告因傳拘無著，經原審發佈通緝，直至100年4 月6日始
      緝獲等情，有被告本院前案紀錄表、桃園縣政府警察局桃
      園分局通緝案件移送書、解送人犯報告書及警詢筆錄等可
      憑。被告顯有逃亡之情，核屬明確，被告空言辯稱並無逃
      亡之意，不可採信。
（二）被告聲稱將與未婚妻完成終身大事云云，並非法定停止羈
      押事由，不足採為被告應予停止羈押的依據。
      綜上，抗告意旨均不足以否定原裁定所為被告應予羈押的
      認定。被告仍執陳詞，指稱原裁定不當，並無理由，應予
      駁回。
五、據上論結，應依刑事訴訟法第412條，裁定如主文。
中    華    民    國   100    年    5     月    18    日
                  刑事第六庭  審判長 法  官  邱同印
                                     法  官  吳淑惠
                                     法  官  郭豫珍
以上正本證明與原本無異。
不得再抗告。
                                     書記官  陳采薇
中    華    民    國   100    年    5     月    19    日